【裁判字號】    95,簡上,716
【裁判日期】    951207
【裁判案由】    賭博
【裁判全文】
臺灣臺中地方法院刑事判決             95年度簡上字第716號
上  訴  人
即  被  告  乙○○
上列上訴人因賭博案件，不服本院臺中簡易庭九十五年度簡字第
一六一號中華民國九十五年八月三十一日第一審簡易判決（偵查
案號：九十五年度偵字第五九三六號），提起上訴，本院管轄之
第二審合議庭判決如下：
    主  文
上訴駁回。
    犯罪事實及理由
一、本案經本院合議庭審理結果，認第一審簡易判決認事用法及
    量刑均無不當，應予維持，並引用第一審判決書記載之犯罪
    事實、證據及理由（如附件）。
二、上訴人即被告乙○○上訴意旨略以：其家中有小孩要照顧，
    且經濟狀況不好，認原審量刑四月過重，希望能從輕量刑等
    語。惟按量刑輕重，係屬事實審法院得依職權自由裁量之事
    項，苟已斟酌刑法第五十七條各款所列情狀而未逾越法定刑
    度，不得遽指為違法（最高法院七十二年台上字第六六九六
    號、七十五年台上字第七０三三號判例參照）。又在同一犯
    罪事實與情節，如別無其他加重或減輕之原因，下級審量定
    之刑，亦無過重或失輕之不當情形，則上級審法院對下級審
    法院之職權行使，原則上應予遵重，亦有最高法院八十五年
    度台上字第二四四六號裁判意旨可資參酌。是法官審理刑事
    案件，依據刑法之規定，審酌與行為及行為人有關之一切情
    狀，公正而客觀的量定並宣判與行為最相當，且與行為人最
    適合之法律效果之職務行為，此為審判之核心，應受憲法第
    八十條審判獨立之保障，是以，茍法官量刑時並未違反憲法
    比例原則，或漏未斟酌量刑重要事項等，而導致罪刑不相當
    之結果，否則，不宜率爾撤銷改判，或任意加減刑罰，先予
    敘明。
三、訊據上訴人即被告乙○○對原審判決認定之事實均坦認不諱
    ，而無意見（見本院民國九十五年十一月十三日準備程序筆
    錄、九十五年十一月二十三日審判筆錄），本院審酌被告乙
    ○○犯罪之動機、手段平和、犯行時間久暫、查獲機台達五
    十二台之經營規模，助長賭博歪風，惟念及被告僅受僱於人
    擔任晚班主任之行為分擔情節，查無不良前科之素行，有臺
    灣高等法院被告前案紀錄表可按，且其犯後坦承犯行，態度
    尚稱良好等一切情狀，認原審參酌各項量刑事由，依刑事訴
    訟法第四百四十九條第二項、第四百五十四條第二項，刑法
    第二條第一項、刑法第二十八條、修正前刑法第五十六條、
    第二百六十六條第一項前段、第二項、第二百六十八條、第
    五十五條、第三十三條第五款、第四十一條第一項前段、第
    三十八條第一項第二款，罰金罰鍰提高標準條例第一條前段
    、修正前罰金罰鍰提高標準條例第二條，分別量處被告有期
    徒刑四月，如易科罰金，以銀元三百元折算一日，且扣案如
    附表所示之物沒收，其法律適用及量刑均屬妥當，揆諸首揭
    判決意旨，而上訴人在本院審理期間並未提出其他有利而足
    以左右量刑之具體事證，揆諸首揭裁判意旨及說明，被告上
    訴僅以原審量刑過重為由，請求減刑，經核並無理由，應予
    駁回。
據上論斷，應依刑事訴訟法第455條之1第1項、第3項、第373條
、第368條，判決如主文。
本案經檢察官甲○○到庭執行職務。
中    華    民    國    95    年    12    月     7    日
                  臺灣臺中地方法院刑事第五庭
                      審判長法  官  賴恭利
                            法  官  劉麗瑛
                            法  官  吳崇道
以上正本證明與原本無異。
本件不得上訴。
                            書記官  黃舜民
中    華    民    國    95    年    12    月     7    日


司法院資訊處製作；財團法人民間司法改革基金會備份。
